臺灣臺南地方法院刑事判決
111年度交訴字第131號
公  訴  人  臺灣臺南地方檢察署檢察官
被      告  林家傑


選任辯護人  何紫瀅律師
上列被告因過失致死案件，經檢察官提起公訴（111年度偵字第5
024號），被告於本院行準備程序時就被訴事實為有罪之陳述後
，經本院合議庭裁定由受命法官獨任進行簡式審判程序，本院判
決如下：
    主  文
林家傑犯過失致人於死罪，處有期徒刑陸月，如易科罰金，以新
臺幣壹仟元折算壹日。緩刑參年。
    事實及理由
一、犯罪事實：林家傑於民國110年11月24日下午5時45分前某時
    ，駕駛車牌號碼000-00號營業用大貨車，沿臺南市官田區工
    業路由北往南方向行駛，駛至工業路23之1號時，本應注意
    汽車停車時，在設有禁止停車標誌、標線之處所，或顯有妨
    礙其他人、車通行處所，不得停車，以避免發生危險等規定
    ，而依當時天候晴、夜間但有照明、市區道路柏油路面乾燥
    、無缺陷無障礙物，並無任何不能注意之情形，竟疏於注意
    及此，貿然將其駕駛之上開營業用大貨車停放於工業路23之
    1號前，佔用車道且形成妨礙後方機慢車通行之障礙，適有
    萬志鴻亦疏未注意車前狀況而騎乘車牌號碼000-0000號普通
    重型機車沿同向後方駛至，見狀煞避不及，致其所騎乘之機
    車前車頭與上開營業用大貨車車尾發生擦撞，造成萬志鴻人
    、車倒地，因而受有頭胸部撞挫傷併骨折、顱腦損傷併顱骨
    骨折等傷害，旋即送往奇美醫療財團法人柳營奇美醫院急救
    ，惟到院前心跳休止，於110年11月24日晚間6時10分許宣告
    死亡已，因而查悉上情。案經萬志鴻之父萬里松委由蘇清水
    、王嘉豪、黃聖珮律師訴請臺灣臺南地方檢察署檢察官偵查
    起訴。
二、本件被告林家傑所犯係死刑、無期徒刑、最輕本刑為3年以
    上有期徒刑以外之罪，其於準備程序中就被訴事實為有罪之
    陳述，經法官告知簡式審判程序之旨，並聽取公訴人、被告
    及辯護人之意見後，認宜為簡式審判程序，依刑事訴訟法第
    273條之1第1項規定，裁定進行簡式審判程序加以審理，則
    依據刑事訴訟法第273條之2、同法第159條第2項之規定，不
    適用傳聞法則有關限制證據能力之相關規定；並得依同法第
    310條之2之準用同法第454條之規定製作略式判決書（僅記
    載「證據名稱」），合先敘明。
三、上揭犯罪事實，有下列證據可資佐證：
　㈠被告於警詢、偵訊及本院準備程序中之自白。
　㈡卷附臺南市政府警察局麻豆分局道路交通事故現場圖、臺南
    市政府警察局麻豆分局道路交通事故調查報告表㈠㈡、監視器
    錄影畫面翻拍照片4 張、現場照片21張、臺南市車輛行車事
    故鑑定會鑑定意見書、覆議意見書、臺灣臺南地方檢察署相
    驗屍體證明書、檢驗報告書、相驗照片14張、奇美醫療財團
    法人柳營奇美醫院診斷證明書、經濟部工業局官田工業區服
    務中心111年9月16日官行字第1117051587號函文。
四、核被告所為，係犯刑法第276條之過失致死罪。又被告於肇
    事後，停留於現場待員警到場處理，並於員警發覺其有本件
    過失致死犯行前，即當場承認為肇事人等情，有臺南市政府
    警察局麻豆分局交通分隊道路交通事故肇事人自首情形紀錄
    表1份在卷可憑，爰依刑法第62條前段之規定，減輕其刑。
    爰審酌被告駕駛營業用大貨車，本應小心謹慎以維護自身及
    他人之生命身體安全，竟疏未注意貿然將其駕駛之上開營業
    用大貨車停放於路旁，佔用車道且形成妨礙後方機慢車通行
    之障礙，致被害人之機車與大貨車車尾發生碰撞，倒地受傷
    並因而死亡，使被害人家屬承受心理上極大苦痛，所為確有
    不該。惟念被告犯後坦承犯行，態度尚可；兼衡其違規停車
    之過失，於本件事故中為肇事次因，被害人越級駕駛普通重
    型機車，未注意車前狀況，為肇事主因之過失情節與責任比
    例，併考量被告業與告訴人即被害人家屬達成和解，並賠償
    渠等所受之損害，此有本院111年南司刑移調字第642號調解
    筆錄等情，兼衡其於本院審理中自陳高職畢業，未婚，目前
    與父母同住，從事職業大貨車駕駛，每月薪資約4-5萬元之
    家庭生活經濟狀況等一切情狀，量處如主文所示之刑，並諭
    知如易科罰金之折算標準。
五、又被告前無任何犯罪前科紀錄，有其臺灣高等法院被告前案
    紀錄表1份在卷可稽。本院審酌被告過去素行皆良好，其本
    件過失致被害人於死之犯行，應係一時失慮，致罹刑章，而
    其犯後已能悔改知錯、坦認犯行，亦業與被害人家屬達成和
    解、並取得渠等之原諒，此有前開調解筆錄在卷可參，堪認
    被告歷經此次偵、審程序，當能知所警惕，信無再犯之虞，
    準此，本院認前開對被告宣告之刑，應以暫不執行為適當，
    爰併依刑法第74條第1項第1款規定，宣告緩刑3年，以啟自
    新。　
據上論斷，應依刑事訴訟法第273條之1第1項、第299條第1項前
段、第310條之2，刑法第276條、第62條前段、第41條第1項前段
、第74條第1項第1款，判決如主文。
本案經檢察官黃榮加提起公訴，檢察官蔡宜玲到庭執行職務。
中　　華　　民　　國　　111 　年　　10　　月　　28　　日
                  刑事第五庭　法　官　鄭銘仁
以上正本證明與原本無異。
如不服本判決應於收受本判決後20日內向本院提出上訴書狀，並
應敘述具體理由。其未敘述上訴理由者，應於上訴期間屆滿後20
日內向本院補提理由書狀（均須按他造當事人之人數附繕本）「
切勿逕送上級法院」。 
　　　　　　　　　　　　　　　書記官  陳姝妤
中　　華　　民　　國　　111 　年　　10　　月　　31　　日
附錄本案論罪科刑法條：
中華民國刑法第276條
因過失致人於死者，處5年以下有期徒刑、拘役或50萬元以下罰
金。